【裁判字號】    97,交聲,2233
【裁判日期】    971110
【裁判案由】    交管條例聲異
【裁判全文】
臺灣板橋地方法院交通事件裁定        97年度交聲字第2233號
原處分機關  交通部公路總局臺北區監理所
異  議  人
即受處分人  甲○○
上列異議人即受處分人因違反道路交通管理處罰條例案件，對於
交通部公路總局臺北區監理所中華民國97年8 月6 日以北監營裁
字裁40-DB0000000號所為之處分（原舉發案號：桃園縣政府桃警
局交字第DB0000000 號），聲明異議，本院裁定如下：
    主  文
異議駁回。
    理  由
一、原處分意旨略以：異議人即受處分人甲○○於民國九十七年
    七月二十一日上午十一時十一分許，有將其所有之車號ＵＦ
    Ｃ－１７０號輕型機車停放在桃園縣龜山鄉○○○街四十七
    巷三十二號之設有禁止停車標線之處所違規，經桃園縣政府
    警察局以桃警局交字第ＤＢ0000000號舉發違反道路
    交通管理事件通知單逕行舉發，原處分機關遂依道路交通管
    理處罰條例第五十六條第一項第四款規定，裁處罰鍰新臺幣
    （下同）六百元。
二、本件異議人則以：現場並無豎立禁止停車標誌，亦無紅色禁
    止停車標線，卻遭開單舉發，為此聲明異議，請求撤銷原處
    分云云。
三、按標繪黃實線於路側，用以禁止停車，且禁止停車線，用以
    指示禁止停車路段，以劃設於道路緣石正面及頂面為原則，
    無緣石之道路得標繪於路面上，距路面邊緣以三十公分為度
    ，又禁止時間為每日上午七時至晚間八時，道路交通標誌標
    線號誌設置規則第一百四十九條第一項第一款第四目前段、
    第一百六十八條第一項、第四項分別定有明文；次按汽車（
    包括機器腳踏車）駕駛人停車時，在設有禁止停車標線之處
    所停車者，處新臺幣六百元以上一千二百元以下罰鍰，又違
    規停車而駕駛人不在場，當場不能或不宜攔截製單舉發，經
    以科學儀器取得證據資料證明其行為違規者，得以汽車所有
    人為被通知人逕行舉發，道路交通管理處罰條例第五十六條
    第一項第四款、第七條之二第一項第七款、第二項第四款、
    第四項亦有明文。
四、經查，異議人甲○○坦承於九十七年七月二十一日上午十一
    時十一分許，將其所有車號ＵＦＣ－１７０號之輕型機車停
    放在桃園縣龜山鄉○○○街四十七巷三十二號前之事實不諱
    ，並有桃園縣政府警察局九十七年十月七日桃警交字第０９
    ７００８８３２２號函暨檢送之採證四張在卷可稽，堪予認
    定。再觀諸前述採證照片，其上顯示異議人車輛停放之路段
    路側確實繪有黃實線，而異議人停車之上午十一時十一分許
    ，仍屬禁止停車時段，則異議人於前揭時、地，確有在禁止
    停車處所停車之違規，已甚明確。異議人辯稱：現場沒有豎
    立禁止停車標誌，亦無紅色之禁止停車標線，非屬禁止停車
    路段云云，洵非事實，無足採信。
五、從而，異議人於前揭時、地，有在禁止停車處所停車之違規
    ，事證明確，堪予認定。從而原處分機關援引首揭規定，裁
    處罰鍰六百元，於法並無違誤，應予維持。本件異議人之異
    議為無理由，應予駁回。
據上論斷，應依道路交通管理處罰條例第八十七條第二項，道路
交通案件處理辦法第十九條，裁定如主文。
中    華    民    國    97    年    11    月    10    日
                  交通法庭  法  官  劉元斐
上列正本證明與原本無異。
如不服本裁定，應於裁定送達後五日內敘明抗告理由，向本院提
出抗告狀。
                            書記官  張懿端
中    華    民    國    97    年    11    月    10    日


司法院資訊處製作；財團法人民間司法改革基金會備份。
